臺灣臺北地方法院民事裁定
                               111年度聲再字第792至795號
再審聲請人　姜廣利　　住臺北市○○區○○路000巷00號1樓
上列聲請人因與中華電信股份有限公司臺灣北區電信分公司間聲
請再審事件，對於本院如附表各編號所示確定裁定（合稱原確定
裁定）聲請再審，本院裁定如下：
    主  文
再審聲請均駁回。
再審聲請訴訟費用均由再審聲請人負擔。
    理  由
一、聲請人聲請再審意旨略以：伊確實具有「中低收入戶」證明
    ，為法律扶助法第5條第1項第1款規定之無資力者，相對人
    對此並未異議，且伊請求精神補償費新臺幣800萬元，相對
    人亦未異議，依民事訴訟法第255條第1項規定，均應視為同
    意訴之聲明，原確定裁定有民事訴訟法第469條第6項判決「
    不備理由」之情形，原確定裁定不應適用民事訴訟法第507
    條準用第501條第1項第4款規定，應有民事訴訟法第496條第
    1項第1款之再審事由等語。
二、按聲請再審，應依民事訴訟法第507條準用第501條第1項第4
    款規定表明再審理由，此為必須具備之程式。所謂表明再審
    理由，必須指明確定裁定有如何合於法定再審事由之具體情
    事，始為相當；倘僅泛言有何條款之再審事由，而無具體情
    事者，尚難謂已合法表明再審理由。如未表明再審理由，法
    院無庸命其補正（最高法院109年度台簡聲字第14號、106年
    度台簡聲字第36號裁定意旨參照）。查原確定裁定駁回再審
    聲請，係以聲請人主張該裁定附表所列原確定裁定有民事訴
    訟法第496條第1項第1款規定之再審理由，均未具體指明原
    確定裁定所持理由，有何顯然不合於法律規定，或違反有效
    之司法院解釋，或消極的不適用法規，顯然影響裁判之情事
　　為由，然聲請人於本件聲請再審狀表明之再審理由，則均非
    係對於原確定裁定究有如何合於再審事由之具體指摘，自難
    認其已對原確定裁定合法表明再審理由。本件再審之聲請均
    不合法，應裁定駁回之。
三、依民事訴訟法第502條第1項、第507條、第95條、第78條，
    裁定如主文。　　
中　　華　　民　　國　　111 　年　　3 　　月　　11　　日
                  民事第六庭  審判長法  官  許純芳 
                                    法  官  蕭清清 
                                    法  官  林春鈴
附表：　　　　　　　
編號 原確定裁定案號    聲請再審案號 聲請訴訟救助案號 1 110年度聲再字第935號 111年度聲再字第792號 111年度救字第883號 2 110年度聲再字第936號 111年度聲再字第793號 111年度救字第884號 3 110年度聲再字第937號 111年度聲再字第794號 111年度救字第885號 4 110年度聲再字第938號 111年度聲再字第795號 111年度救字第886號 
不得抗告
以上正本係照原本作成
中    華    民    國    111   年    3     月    11    日
                                書記官  鍾尚勲